【裁判字號】    97,消債抗,137
【裁判日期】    980526
【裁判案由】    更生事件
【裁判全文】
臺灣臺北地方法院民事裁定           97年度消債抗字第137號
抗  告  人  甲○○
上列抗告人因消費者債務清理條例更生事件，對於中華民國97年
10月7日本院97年度消債更字第137號裁定提起抗告，本院裁定如
下：
    主  文
抗告駁回。
抗告程序費用新臺幣壹仟元由抗告人負擔。
    理  由
一、按聲請更生或清算，徵收聲請費新臺幣（下同）1,000元；
    郵務送達費及法院人員之差旅費不另徵收。但所需費用超過
    應徵收之聲請費者，其超過部分，依實支數計算徵收；前項
    所需費用及進行更生或清算程序之必要費用，法院得酌定相
    當金額，定期命聲請人預納之，逾期未預納者，除別有規定
    外，法院得駁回更生或清算之聲請。又聲請更生或清算不合
    程式或不備其他要件者，法院應以裁定駁回之，但其情形可
    以補正者，法院應定期間先命補正，消費者債務清理條例第
    6條、第8條分別定有明文。
二、抗告意旨略以：伊前以書面向最大債權金融機構請求共同協
    商債務清償方案，協商成立後，按其條件履行，惟97年後陸
    續發生金融風暴，伊係證券營業員，主要收入來自業績佣金
    及公司獎金，因金融風暴導致股市交易量大減，伊之工作收
    入亦隨之遽減，薪資減少導致收入不如預期，是有消費者債
    務清理條例第151條第5項協商成立後因不可歸責於己之事由
    ，致履行顯有重大困難之事由。又債務協商應客觀審查協商
    內容之合理性，欠缺公平正義之協議應不具拘束力，伊之每
    月收入約21,000元（扣勞健保），每月卻須返還23,313元，
    根本無法負擔，伊履行實有重大困難不可歸責於己之事由，
    並無濫用債務清理程序，原審駁回伊更生之聲請，實有違誤
    。為此爰提出抗告，請求廢棄原裁定云云。
三、查本件抗告人具狀就更生聲請提起抗告，本院審酌如依抗告
    人之主張准予更生，相關裁定送達所須之郵務費用，及進行
    更生程序之必要費用，認有命抗告人預納之必要；另抗告人
    主張其子每月花費約10,000元，該費用究係抗告人自行負擔
    之金額，抑係與其前妻平均分擔之金額，未見抗告人說明；
    再抗告人民間借款之情形究否為真，亦未見抗告人提出相關
    文件證明，致本院無法審酌抗告人是否符合更生之聲請，本
    院乃於民國98年4月15日裁定，限令於送達後7日內，預納必
    要費用5,000元，並補正上開事項，此項裁定已於98年4月20
    日合法送達抗告人，有送達證書在卷足稽。抗告人逾期迄未
    預納及補正，有本院答詢表1紙在卷可憑，揆諸前揭規定，
    本件抗告並不合法，應予駁回，爰裁定如主文。
中    華    民    國    98    年    5    月    26    日
                  民事第三庭審判長法    官  丁蓓蓓
                                  法    官  孫正華
                                  法    官  魏式瑜
以上正本係照原本作成
本裁定不得再抗告
中    華    民    國    98    年    5    月    26    日
                                書  記  官  曾鈺馨


司法院資訊處製作；財團法人民間司法改革基金會備份。
